臺灣臺北地方法院民事裁定
111年度家聲字第115號
聲  請  人  趙明華  


            趙明忠  

相  對  人  何秀枝  

上列當事人間聲請選任特別代理人，本院裁定如下：
    主  文
選任蔡宜臻律師於本院111年度家親聲字第122號減輕或免除扶養
義務事件，為相對人何秀枝（女，民國00年0 月00日生，身分證
統一編號：Z000000000）之特別代理人。
聲請人應於本裁定送達之日起10日內，預納選定特別代理人所需
費用新臺幣壹萬捌仟元。
    理  由
一、按對於無訴訟能力人為訴訟行為，因其無法定代理人，或其
    法定代理人不能行代理權，恐致久延而受損害者，得聲請受
    訴法院之審判長選任特別代理人；選任特別代理人所需費用
    及特別代理人代為訴訟所需費用，得命聲請人墊付；法院或
    審判長依法律規定，為當事人選任律師為特別代理人或訴訟
    代理人者，其律師之酬金由法院或審判長酌定之；民事訴訟
    法第51條第1項、第5項、第77條之25第1項定有明文。上開
    條文依非訟事件法第11條、家事事件法第97條規定於家事非
    訟事件準用之。
二、聲請意旨略以：聲請人趙明華、趙明忠對相對人提起請求減
    輕或免除扶養義務之非訟事件，但因相對人不具程序能力，
    致無法理解本案原因事實及主張權利，為使本案訴訟得以順
    利進行，爰依法聲請為相對人選任特別代理人代為本程序之
    行為等語。
三、查聲請人主張之事實，有相對人之個人戶籍資料、臺北市政
    府社會局111年3月16日北市社工字第1113040228號函在卷可
    參（見本院111年度家親聲字第122號卷第13、71頁），堪信
    為真實，可認相對人確因失智症中度致難以為意思表示或受
    意思表示，顯不能獨立以法律行為負義務，無實際進行訴訟
    之能力。而相對人為成年人且未經監護或輔助宣告，即無法
    定代理人可代為訴訟行為，致本事件程序無從進行，故聲請
    人聲請本院為相對人選任特別代理人，核屬有據。本院參酌
    臺北律師公會願任特別代理人名冊，經徵詢蔡宜臻律師表示
    有意願擔任相對人之特別代理人，有本院電話紀錄可稽，蔡
    宜臻律師為具備法學專長之專業人士，擔任相對人在本院
　　111年度家親聲字第122號減輕或免除扶養義務事件之特別代
    理人，應屬適當，爰依前揭規定，裁定如主文第1項所示。
四、又特別代理人之報酬乃選定特別代理人所需費用，且選任特
    別代理人乃相對人是否經合法代理而具備訴訟合法要件之前
    提，可見特別代理人之報酬乃本件非訟行為所需支出之費用
    ，如不預納該費用將致本件非訟程序欠缺合法要件而無從進
    行，揆諸首揭說明，聲請人自應預納因本件非訟事件而應給
    付特別代理人之報酬。本院參酌財團法人法律扶助基金會法
    律扶助酬金計付辦法所定，民事一、二審級通常訴訟程序訴
    訟之代理或辯護之酬金為新臺幣(下同)20,000元至30,000元
    ，扶助律師代理家事非訟程序之酬金為1萬5,000元至2萬元
    等標準，及本件目前聲請人所述案情的繁簡程度，暫認本件
    選定相對人特別代理人之報酬為18,000元，爰命聲請人於本
    裁定送達後10日內預納上開金額。
五、爰裁定如主文。
中　　華　　民　　國　　111 　年　　6 　　月　　30　　日
                    家事法庭  法  官  蔡寶樺 
以上正本係照原本作成。
本件不得抗告。
中　　華　　民　　國　　111 　年　　6 　　月　　30　　日
                              書記官  張妤瑄